【裁判字號】    96,交聲,1633
【裁判日期】    970121
【裁判案由】    違反道路交通管理處罰條例聲明異議
【裁判全文】
臺灣士林地方法院交通事件裁定        96年度交聲字第1633號
原處分機關  臺北市交通事件裁決所
受處分人    甲○○
即異議人
上列受處分人因違反道路交通管理處罰條例案件，對於臺北市交
通事件裁決所於民國96年12月11日所為之處分（原處分案號：北
市裁二字第裁22-CG0000000、22-CG0000000號），聲明異議，本
院裁定如下：
    主  文
異議駁回。
    理  由
一、原處分意旨略以：異議人即受處分人於民國96年9 月2 日14
    時41分許，駕駛其所有車號5799-EQ 自小客車，行經環堤大
    道，行車速限為時速50公里之路段，以時速112 公里之速度
    超速行駛，超過規定之最高時速60公里以上，依違反道路交
    通管理處罰條例第43條第1 項第2 款及第4 項之規定，罰鍰
    新台幣（下同）8,000 元，並吊扣汽車牌照3 個月。
二、異議人聲明異議意旨略以：其於前開時地確實超速行駛，但
    其係定速99公里行駛，經詢問車廠定速行駛之準確性誤差值
    絕對在10％之內，換言之，異議人當天時速應該僅有108 公
    里，而非112 公里，為此聲明異議云云。
三、按汽車駕駛人，駕駛汽車行車速度，超過規定之最高時速60
    公里以上，處新臺幣6,000 元以上24,000元以下罰鍰，並當
    場禁止其駕駛及吊扣該汽車牌照3 個月，道路交通管理處罰
    條例第43條第1 項第2 款、第4 項分別定有明文。又汽車駕
    駛人之行為，經以科學儀器取得證據資料證明其行為違規，
    當場不能或不宜攔截製單舉發者，得逕行舉發；而該項之逕
    行舉發，應記明車輛牌照號碼、車型等可資辨明之資料，以
    汽車所有人為被通知人製單舉發，道路交通管理條例第7條
    之2 第1 項第7 款、第4 項亦有明文。
四、經查本件異議人於96年9 月2 日14時41分許，駕駛其所有車
    號5799-EQ 自小客車，行經環堤大道，行車速限為時速50公
    里之路段，以時速112 公里之速度超速行駛，超過規定之最
    高時速60公里以上未滿80公里之違規事實，有採證照片及台
    北縣政府警察局96年9 月29日北縣警交字第CG0000000 號、
    CG0000000 號舉發違反道路交通管理事件通知單各1 張附卷
    可證。又原舉發機關係採用雷射測速照相儀器取得異議人超
    速之證據，該儀器經國外測試合格並經台灣台北地方法院認
    證，且於本件舉發前半年內之96年3 月23日有進行維修保養
    ，此有維保紀錄、雷射測速照相設備檢驗報告書及認證書存
    卷可查。而原舉發機關係於一般道路，以固定式科學儀器取
    得證據，逕行舉發與法定程序相符；且所採用之科學儀器既
    經測試檢驗合格又按期維修，其測得異議人於前開時地駕車
    時速為112 公里自堪採信。至於異議人所稱其當日採定速99
    公里行駛云云，並未有證據可資證明，所稱其車輛之定速裝
    置準確性絕對在10％以內，亦未見提出證據，其辯稱當日時
    速僅有108 公里一節，實難採信。
五、綜上所述，異議人以時速112 公里之速度行駛於速限50公里
    之路段，超過最高時速60公里以上未滿80公里之事實，已堪
    認定。從而，原處分機關依據道路交通管理處罰條例第43條
    第1 項第2 款、第4 項之規定，對異議人裁處罰鍰8,000 元
    並吊扣汽車牌照3 個月，於法並無違誤，亦無其他不當之情
    形，本件異議為無理由，應予駁回。
六、據上論斷，應依道路交通案件處理辦法第19條，裁定如主文
    。
中    華    民    國    97    年    1     月    21    日
                  交通法庭法  官  洪慕芳
以上正本證明與原本無異。
如不服本裁定應於送達後5 日內向本院提出抗告狀。
                          書記官  林靜枝
中    華    民    國    97    年    1     月    21    日


司法院資訊處製作；財團法人民間司法改革基金會備份。
